# 求助陈版特别纳税调整如何入账

提问人：attitudeaw 时间：2020-04-29 12:33:04
求助陈版，客户本年被税务机关核查，目前核查尚未有定论，以特别纳税调整的名义补缴以前年度所得税，事由为以前年度转让定价利润率偏低，税务机关对补交税款及事由无异议。
那本年补缴所得税应是进入以前年度损益调整还是当期所得税？客户在以前年度均已获取转让定价报告并报送税务机关，税务机关当时并无异议，故客户认为如果在以前年度角度并不能预见该调整事项。故不属于会计差错更正，故应入当期所得税。而我们认为以前年度获得转让定价报告并报送税务机关并非说明以前年度的所得税处理经过税局认证，故税局本年的核查说明以前年度需要补缴以前年度所得税为前期差错更正，故应入年初未分配利润。
求助陈版应该如何对特殊纳税调整进行会计处理。

回答人：chenyiwei
被审计单位的意见相对合理。由于特别纳税调整涉及高度主观、复杂的判断，其认定和处理过程也很长，所以一般不认定是前期差错（因为站在以前年度资产负债表日的立场上，确实难以预见）。尤其是当企业自行测算并补缴税款的情况下（如本案例中所示）。所以特别纳税调整事项一般不作为前期差错看待。